# 陈老师，关于新租赁准则执行后租金发生变化的处理

提问人：pippaqq 时间：2022-01-15 20:54:22
陈老师，你好！
IPO申报企业 20210630 已申报，并按新租赁准则执行，办公室的出租方是区政府，原租金按租赁指导价的70%执行； 2021 年 10 月，公司向区企业发展服务中心申请符合某类产业的租金调整管理办法的规定，租金同意调整为按租赁指导价的30%执行，当月开始计算，同时，出租方也通知由政府改为运营单位并与新的出租方签署了原租赁协议下的三份补充协议（租金变更、主体变更以及条款变更，条款无实质变化，租赁期限和范围均未发生变化），有以下问题需要咨询：
1.上述调整是不是只是合同内容发生变更，不属于新的租赁合同，会计处理为变化当月重新计算剩余租赁期内租赁付款额现值，折现率也按剩余租赁期内的增量借款利率，新的租赁负债和账面剩余租赁负债的差额调整使用权资产后再在剩余租赁期内折旧？
2.租赁价格的调整是否属于政府补助？原合同也未按政府补助处理，我记得以前在哪里看过，这不属于政府补助，由于这次的价格调整比较大，又有些顾虑了。
如上述有未考虑到的处理也请陈老师一并指导，谢谢您！

回答人：chenyiwei
这种情况下的租金降低不是按照市场条件达成的，应看作政府补助。如果除了法律上的出租人变更，以及租金降低以外，其他条款未发生变化的，则应作为取得政府补助处理，不应按照一般的租赁变更处理。
建议处理方式：在每年按照实际享受到的租金减免额确认其他收益，并将该项其他收益列入非经常性损益。